臺灣臺中地方法院民事小額判決
111年度勞小字第8號
原      告  王一龍  
被      告  三晃股份有限公司

法定代理人  黃亭棣  
訴訟代理人  江銘栗律師
複代理人    張志隆律師
上列當事人間請求給付工資事件，本院於民國111年3月15日言詞
辯論終結，判決如下：
    主  文
原告之訴駁回。
訴訟費用由原告負擔。
    事實及理由
一、原告主張：原告自民國97年2月15日起至109年12月31日止受
    僱於被告，被告尚積欠原告109年12月份工資新臺幣（下同
    ）66,280元，爰依僱傭之法律關係提起本件訴訟等語，並聲
    明：被告應給付原告66,280元及自110年1月5日起至清償日
    止，按週年利率百分之5計算之利息。
二、被告則以：兩造間曾就確認僱傭關係存在、工資、年終獎金
    、損害賠償等勞資爭議進行調解，於109年12月28日在臺灣
    高等法院臺中分院以109年度上移調字第486號成立調解（下
    稱系爭調解），被告已依系爭調解給付原告4,750,000元，
    兩造均同意拋棄因勞動契約所衍生之其他權利，不得再為任
    何請求等語，資為抗辯，並聲明：原告之訴駁回。
三、兩造不爭執之事實：
　㈠兩造間確認僱傭關係存在等事件，經本院以105年度重勞訴字
    第7號判決確認兩造間僱傭關係存在，並命被告應自105年2
    月6日起至原告復職之日止，按月於每月5日給付原告66,280
    元及法定遲延利息，並駁回原告關於104年度年終獎金之請
    求，被告不服提起上訴，經臺灣高等法院臺中分院以106年
    度重勞上字第7號判決駁回上訴，被告再提起上訴，經最高
    法院以109年度台上字第603號裁定駁回上訴確定。
　㈡被告以原告違反委任契約之善良管理人注意義務為由，對原
    告提起損害賠償之訴，經本院以108年度訴字第1543號判決
    駁回其請求，被告不服提起上訴，經臺灣高等法院臺中分院
    以109年度上移調字第486號成立調解。
　㈢原告於109年11月20日向社團法人台中市勞資關係協會申請勞
    資爭議調解，請求被告恢復僱傭關係，並給付105年2月至10
    9年12月5日工資、勞退提撥金、勞健保費雇主負擔額及法定
    遲延利息，兩造於109年12月10日就恢復僱傭關係成立調解
    ，其餘請求調解不成立（見本院卷第57至58頁）。
四、本件兩造爭執之點，應在於109年12月份工資是否在系爭調
    解範圍內？茲分述如下：　　
　㈠稱和解者，謂當事人約定，互相讓步，以終止爭執或防止爭
    執發生之契約；和解有使當事人所拋棄之權利消滅及使當事
    人取得和解契約所訂明權利之效力，民法第736條、第737條
    定有明文。當事人就未聲明之事項或第三人參加和解成立者
    ，得為執行名義；調解成立者，與訴訟上和解有同一之效力
    ，民事訴訟法第380條之1、第416條第1項後段亦有規定。是
    當事人為訴訟上和解或調解，就訴訟標的以外之事項成立互
    相讓步、終止爭執之合意者，雖僅得為執行名義，無與確定
    判決有同一之效力，仍具有民法上和解契約之效力。查兩造
    前因勞動契約糾紛，於臺灣高等法院臺中分院進行調解，於
    109年12月28日調解成立，此有系爭調解筆錄在卷可憑（見
    本院卷第41至42頁）。而系爭調解雖就被告於起訴之民事事
    件未聲明事項一併成立調解，依上揭規定，無與確定判決同
    一之效力，惟既為兩造就私權爭執事項達成合意，仍發生民
    法上和解契約效力。
　㈡按解釋契約，固須探求當事人立約時之真意，不能拘泥於契
    約之文字，但契約文字業已表示當事人真意，無須別事探求
    者，即不得反捨契約文字而更為曲解。和解原由兩造互相讓
    步而成立，和解之後任何一方所受之不利益均屬其讓步之結
    果，不能據為撤銷之理由。和解契約合法成立，兩造當事人
    即均應受該契約之拘束，縱使一造因而受不利益之結果，亦
    不得事後翻異，更就和解前之法律關係再行主張。是以和解
    契約之本旨即為雙方互相讓步，以終止紛爭或防止紛爭。如
    為重要爭點需另行爭執，則和解對當事人即無意義可言。查
    系爭調解筆錄第1項「聲請人（即被告）願給付相對人（即
    原告）4,750,000元，……」、第2項「兩造均同意自本調解成
    立時起，終止雙方勞動契約關係」、第3項「聲請人願拋棄
    本件之請求」、第4項「兩造間就雙方勞資契約所衍生之糾
    紛，均不得再向對方為請求」、第5項「兩造其餘請求均拋
    棄」（見本院卷第41至42頁），顯然係兩造就勞動契約所生
    爭議互相讓步而成立和解，而被告同意給付之金額並無區分
    為特定項目，其目的係為終局解決兩造間基於勞動契約所生
    紛爭，兩造當事人即均應受該契約之拘束。
　㈢原告稱：109年12月份工資不在系爭調解範圍內，仍得起訴請
    求云云，然此顯與和解契約為終局解決紛爭之意旨相違，又
    原告既於109年12月28日調解時明知尚有109年12月份工資未
    給付之情形，倘若原告有所保留，理應載明原告對於何項權
    利仍保留請求，而非記載「兩造間就雙方勞資契約所衍生之
    糾紛，均不得再向對方為請求」、「兩造其餘請求均拋棄」
    。上述調解內容均經當事人確認後簽名，且被告已依系爭調
    解內容履行完畢，雖就109年12月6日至31日工資，不在原告
    向社團法人台中市勞資關係協會申請調解項目之列，但與系
    爭調解筆錄第4項、第5項相互勾稽，可知原告除受領給付部
    分外，已拋棄與勞資爭議相關之其餘請求，並無保留其他權
    利之意，如尚有其他重要爭點需另行爭執，則和解對當事人
    即無意義可言。是以原告於系爭調解之後所受之不利益均屬
    其讓步之結果，自應受其拘束，不得翻異前詞。
五、綜上所述，兩造就勞動契約衍生紛爭既經系爭調解成立並履
    行完畢在案，原告已拋棄因兩造間勞動契約所生一切請求，
    被告即無給付原告109年12月份工資之義務。從而，原告依
    僱傭之法律關係，請求被告給付66,280元及自110年1月5日
    起至清償日止，按週年利率百分之5計算之利息，為無理由
    ，應予駁回。
六、本件事證已臻明確，兩造其餘攻擊防禦方法及證據，核與判
    決之結果不生影響，爰不一一論列，併此敘明。
七、訴訟費用負擔之依據：民事訴訟法第78條。
中　　華　　民　　國　　111 　年　　4 　　月　　12　　日
                  勞動法庭    法  官  董惠平
正本係照原本作成。
如不服本判決，應於送達後20日內，以判決違背法令為理由，向
本院提出上訴狀並表明上訴理由（上訴理由應表明一、原判決所
違背之法令及其具體內容；二、依訴訟資料可認為原判決有違背
法令之具體事實），如於本判決宣示後送達前提起上訴者，應於
判決送達後20日內補提上訴理由書（須附繕本）。如委任律師提
起上訴者，應一併繳納上訴審裁判費。
中　　華　　民　　國　　111 　年　　4 　　月　　12　　日
                              書記官  劉雅玲